【裁判字號】    95,易,122
【裁判日期】    950327
【裁判案由】    違反電子遊戲場業管理條例等
【裁判全文】
臺灣臺南地方法院刑事判決               95年度易字第122號
公  訴  人  臺灣臺南地方法院檢察署檢察官
被      告  乙○○
            丙○○
上  一  人
選任辯護人  陳文忠  律師
            蔡青芬  律師
上列被告等因違反電子遊戲場業管理條例案件，經檢察官提起公
訴（94年度核退偵字第1015號、94年度偵字第15123號、95年度
偵字第1944號），及移送併案審理 (95年度偵字第3098號)，被
告二人就被訴及併案事實皆為有罪之陳述，本院裁定由受命法官
獨任進行簡式審判程序，判決如下：
    主    文
乙○○共同意圖營利，供給賭博場所，處有期徒刑陸月，併科罰
金新臺幣貳萬元，徒刑如易科罰金，罰金如易服勞役，均以銀元
佰元折算壹日。扣案如附表壹至肆所示之電子遊戲機具 (含Ｉ
Ｃ板)及附表伍編號一至五所示之物均沒收。
丙○○共同意圖營利，供給賭博場所，處有期徒刑貳月，如易科
罰金，以銀元佰元折算壹日；緩刑貳年。扣案如附表伍編號三
至五所示之物均沒收。
    事    實
一、乙○○曾因違反電子遊戲場業管理條例案件，經本院於民國
    九十四年六月二十八日，以九十四年度簡字第一○八一號判
    處拘役三十九日在案，並於九十四年九月七日易科罰金執行
    完畢（未構成累犯）。
二、乙○○明知未依電子遊戲場業管理條例規定辦理營利事業登
    記者，不得經營電子遊戲場業，竟未向相關主管機關申請辦
    理營利事業登記證，而基於違反電子遊戲場業管例條例之上
    開規定之概括犯意，而連續為下列經營電子遊戲場業之行為
    ：
  (一)自九十四年六月三十日起，未經許可，在臺南縣永康市○○
    路四七四號其所投資經營之「寶貝熊便利商店」內，擺設如
    附表壹所示之電子遊戲機具，插電營業以供不特定之顧客投
    幣益智娛樂，而經營電子遊戲場業，並僱用不知情之蔡雨軒
    擔任超商店員，負責看管及兌換獎品等工作。嗣於九十四年
    八月二十七日十二時五十分許，廖文生、姜子凡分別在上址
    把玩「大舞臺」及「賽馬（雙人座）」機台時，為警查獲，
    並扣得乙○○所有如附表壹所示之電子遊戲機具。
  (二)自九十四年十月二十日起，未經許可，在臺南縣歸仁鄉○○
    村○○路○段一五五號之「臺灣巨蛋超商」內，擺設如附表
    貳所示之電子遊戲機具，並插電營業以供不特定之顧客投幣
    益智娛樂，而經營電子遊戲場業，並僱用不知情之朱德旗擔
    任超商店員，負責看管及兌換代幣等工作。嗣於九十四年十
    一月十四日十二時五十分許，湯仕名在上址把玩「超級大舞
    臺」機台時，為警查獲，並扣得乙○○所有如附表貳所示之
    電子遊戲機具及附表伍編號一之物。
  (三)自九十四年九月間某日起，乙○○並以每月新臺幣（下同）
    一萬八千元之代價，僱用與其有共同圖利供給賭博場所及賭
    博之犯意聯絡之員工丙○○，以電子遊戲機具供作賭博之用
    ，在公眾得出入之臺南市○區○○路三○七巷六九號乙○○
    所經營之「寶貝熊超商」（營利事業登記為統旺商行）內，
    擺設如附表所示之電子遊戲機具，提供上開地點及機具連
    續供不特定賭客賭博財物，其賭博方式為賭客以十元兌換代
    幣一枚後，可投注於上開五部機臺任何一部，機臺會顯示分
    數為十分，如押中，則以二倍以上之分數比率理賠；如未押
    中，則悉由機具沒入而歸乙○○所有，最後再由賭客以機臺
    上之分數，向店員丙○○兌換現金，而連續與不特定之人賭
    博財物，乙○○並違法經營電子遊戲場業。嗣於同年十一月
    十七日二十二時二十分許，適有黃嘉雄（另經檢察官為緩起
    訴處分）在上址把玩電動賭博機具，為警當場查獲，並扣得
    如附表所示之電子遊戲機具及如附表伍編號三至五所示之
    物。
  (四)自九十四年十二月十日起，在臺南市○區○○路三○七巷六
    九號乙○○所經營之「寶貝熊超商」內，擺設如附表肆所示
    之電子遊戲機具，供不特定人投注代幣娛樂，並僱用不知情
    之張大偉擔任超商店員看僱上開電子遊戲機具及兌換代幣，
    以此方式經營電子遊戲場業。嗣經警於九十四年十二月二十
    三日零時二十五分許，在上址臨檢而查獲吳俊慶在現場把玩
    電子遊戲機具，並扣得如附表肆所示之電子遊戲機具及附表
    伍編號二所示之物，始查知上情。
三、案經臺南縣警察局永康分局、歸仁分局及臺南市警察局第五
    分局分別報告臺灣臺南地方法院檢察署檢察官偵查起訴，及
    同署移送併案審理。
    理    由
一、本件係經被告乙○○、丙○○二人於本院當庭表示認罪，而
    以簡式審判程序加以審理，有本院九十五年三月二十二日準
    備程序筆錄及審判筆錄附卷足憑，則依據刑事訴訟法第二百
    七十三條之二、同法第一百五十九條第二項之規定，不適用
    傳聞法則有關限制證據能力之相關規定，合先敘明。
二、上開犯罪事實，有以下證據可證：
  (一)被告乙○○、丙○○二人之供述；
  (二)證人蔡雨軒、朱德旗、黃嘉雄、廖文生、姜子凡、湯仕名、
    張大偉、吳俊慶等人之證述；
  (三)臺南市警察局第五分局現場檢查紀錄及扣押物品目錄表各二
    份，臺南縣警察局永康分局臨檢紀錄表、臺南縣警察局歸仁
    分局臨檢紀錄表及扣押書各一份；
  (四)臺南市警察局第五分局現場檢查照片十六張、臺南縣警察局
    永康分局臨檢現場照片六張、臺南縣警察局歸仁分局臨檢現
    場照片六張及臺南市警察局第五分局現場檢查照片二張；
  (五)扣案如附表壹至肆所示之電子遊戲機具及內含之ＩＣ板及附
    表伍編號一至六所示之物。
三、核被告乙○○就事實欄二所為，未依上開規定辦理營利事業
    登記證而經營電子遊戲機場業，係犯電子遊戲場業管理條例
    第二十二條之未依電子遊戲場業管理條例規定辦理營利事業
    登記，而經營電子遊戲場業罪，其就事實欄二、(三)之犯行係
    另犯刑法第二百六十六條第一項前段之賭博罪及第二百六十
    八條之意圖營利供給賭博場所罪；被告丙○○就事實欄二、
    (三)所為，係犯刑法第二百六十六條第一項前段之賭博罪及第
    二百六十八條之意圖營利供給賭博場所罪。被告乙○○、丙
    ○○就事實欄二、(三)之圖利供給賭博場所及賭博之犯行，均
    有犯意聯絡及行為分擔，均應論以共同正犯。被告乙○○先
    後四次未依電子遊戲場業管理條例規定辦理營利事業登記，
    而經營電子遊戲場業罪之犯行，時間緊接，觸犯犯罪構成要
    件相同之罪名，顯係基於概括之犯意反覆為之，應依連續犯
    之規定論以一罪，並加重其刑。被告二人就事實欄二、(三)之
    賭博犯行，均係以一圖利供給賭博場所之行為，而進而為賭
    博之行為，同時觸犯意圖營利供給賭博場所罪及賭博罪，觸
    犯構成要件不同之罪名，為想像競合犯，應依刑法第五十五
    條之規定，從一重即意圖營利供給賭博場所罪論處。被告乙
    ○○所犯連續未依電子遊戲場業管理條例規定辦理營利事業
    登記，而經營電子遊戲場業罪與意圖營利供給賭博場所罪間
    ，有方法、目的之關係，為牽連犯，應依刑法第五十五條規
    定，從一重罪，即刑法第二百六十八條之意圖營利供給賭博
    場所罪處斷。至於就檢察官移送併案之被告乙○○所犯如事
    實欄二、(四)之犯行，與檢察官起訴並論罪部分即被告乙○○
    所犯如事實欄二、(一)至(三)之電子遊戲場業管理條例第二十二
    條之未依電子遊戲場業管理條例規定辦理營利事業登記，而
    經營電子遊戲場業罪，具有連續犯之關係，屬裁判上一罪之
    同一案件，為起訴效力所及，是本院自應就上開移送併辦部
    分，依法一併加以審理，附此敘明。爰審酌被告乙○○前因
    違反未依電子遊戲場業管理條例規定辦理營利事業登記之規
    定，經本院於九十四年六月二十八日以九十四年度簡字第一
    ○八一號判處拘役三十九日，並於九十四年九月七日易科罰
    金執行完畢，此有臺灣高等法院被告前案紀錄表一紙在卷可
    稽，而被告乙○○於本院為上開判決後即連續為如事實欄二
    所示之相同類型之犯行，足認其顯然漠視法紀，不知悔改，
    及其犯罪之動機、目的、手段、每次擺設電子遊戲機具之數
    量甚少、，被告二人經查獲之賭博犯行僅如事欄二、(三)所示
    及犯罪後均已坦承犯行等一切情狀，量處如主文所示之刑，
    並分別諭知如易科罰金之折算標準，被告乙○○所處併科罰
    金部分並諭知如易服勞役之折算標準，以資懲儆。查被告丙
    ○○前未曾受有期徒刑以上刑之宣告，有臺灣高等法院被告
    前案紀錄表一件附卷可稽，其犯後於本院審理中坦承犯罪，
    尚有悔意，經此起訴審判科刑，已足促其警惕，而無再犯之
    虞，本院認上開宣告之刑，以暫不執行為適當，爰併宣告緩
    刑如主文第二項所示之期間，以啟自新。
四、扣案如附表壹至肆所示之電子遊戲機具及附表伍編號一至五
    所示之物，係被告乙○○所有，且分別供犯罪之物或因犯罪
    所得之物，業據被告乙○○供承在卷，均應依刑法第三十八
    條第一項第二款、第三款之規定，予以宣告沒收；而就附表
    伍編號三至五所示之物，就共犯應負全部責任之理論，就被
    告丙○○所犯意圖營利供給賭博場所罪之部分，亦應依刑法
    第三十八條第二款、第三款之規定，予以宣告沒收。至扣案
    如附表伍編號六、七所示之物，分別為客人黃嘉雄、吳俊慶
    所持有之物，既非被告二人所有而供犯罪所用之物，亦非屬
    違禁物，爰不予宣告沒收，併此敘明。
據上論斷，依刑事訴訟法第二百七十三條之一第一項、第二百九
十九條第一項前段、第三百十條之二、第四百五十四條，電子遊
戲場業管理條例第二十二條、第十五條，刑法第二十八條、第五
十六條、第二百六十八條、第二百六十六條第一項前段、第五十
五條、第四十一條第一項前段、第四十二條第二項、第七十四條
第一款、第三十八條第一項第二款、第三款，罰金罰鍰提高標準
條例第一條前段、第二條，判決如主文。
本案經檢察官甲○○到庭執行職務。
中    華    民    國    95    年    3    月    27    日
                  刑事第八庭  法  官  徐文瑞
以上正本證明與原本無異。
如不服本判決，應於收受送達後10日內向本院提出上訴書狀（應
附繕本）。
                              書記官  李珍瑩
中    華    民    國    95    年    3    月    27    日
附表壹：
┌──┬─────────────┬─────────┐
│編號│名  稱                    │數量（臺）        │
├──┼─────────────┼─────────┤
│一  │大舞臺                    │  二              │
│    │(每臺含ＩＣ板一塊）       │                  │
├──┼─────────────┼─────────┤
│二  │超級大舞臺                │  一              │
│    │(含ＩＣ板一塊）           │                  │
├──┼─────────────┼─────────┤
│三  │金象王                    │  一              │
│    │(含ＩＣ板一塊）           │                  │
├──┼─────────────┼─────────┤
│四  │賽馬雙人座                │  一              │
│    │(含ＩＣ板二塊）           │                  │
├──┼─────────────┼─────────┤
│五  │滿貫大亨                  │  一              │
│    │(含ＩＣ板一塊）           │                  │
└──┴─────────────┴─────────┘
附表貳：
┌──┬─────────────┬─────────┐
│編號│名  稱                    │數量（臺）        │
├──┼─────────────┼─────────┤
│一  │大舞臺                    │  三              │
│    │(每臺各含ＩＣ板一塊）     │                  │
├──┼─────────────┼─────────┤
│二  │滿貫大亨                  │  二              │
│    │(每臺各含ＩＣ板一塊）     │                  │
├──┼─────────────┼─────────┤
│三  │超級大舞臺                │  一              │
│    │(含ＩＣ板一塊）           │                  │
├──┼─────────────┼─────────┤
│四  │跑馬                      │  一              │
│    │(含ＩＣ板一塊）           │                  │
├──┼─────────────┼─────────┤
│五  │霹靂楚漢                  │  一              │
│    │(含ＩＣ板一塊）           │                  │
└──┴─────────────┴─────────┘
 附表：
┌──┬─────────────┬─────────┐
│編號│名  稱                    │數量（臺）        │
├──┼─────────────┼─────────┤
│一  │二人座賽馬                │  一              │
│    │(含ＩＣ板一塊）           │                  │
├──┼─────────────┼─────────┤
│二  │神秘魔法石                │  一              │
│    │(含ＩＣ板一塊）           │                  │
├──┼─────────────┼─────────┤
│三  │超級大舞臺                │  一              │
│    │(含ＩＣ板一塊）           │                  │
├──┼─────────────┼─────────┤
│四  │大舞臺                    │  一              │
│    │(含ＩＣ板一塊）           │                  │
├──┼─────────────┼─────────┤
│五  │超級魔法球                │  一              │
│    │(含ＩＣ板一塊）           │                  │
└──┴─────────────┴─────────┘
 附表肆：
┌──┬─────────────┬─────────┐
│編號│名  稱                    │數量（臺）        │
├──┼─────────────┼─────────┤
│一  │大舞臺                    │  一              │
│    │(含ＩＣ板一塊）           │                  │
├──┼─────────────┼─────────┤
│二  │金象王                    │  一              │
│    │(含ＩＣ板一塊）           │                  │
├──┼─────────────┼─────────┤
│三  │賽馬二人座                │  一              │
│    │(含ＩＣ板一塊）           │                  │
├──┼─────────────┼─────────┤
│四  │超級大舞臺                │  一              │
│    │(含ＩＣ板一塊）           │                  │
└──┴─────────────┴─────────┘
 附表伍：
┌──┬───────┬──────┬────────┐
│編號│物品名稱      │數量        │備註            │
├──┼───────┼──────┼────────┤
│一  │代幣          │六十枚      │自附表貳所示之機│
│    │              │            │臺內扣得        │
├──┼───────┼──────┼────────┤
│二  │代幣          │二十枚      │自附表肆「金象王│
│    │              │            │」機臺內扣得    │
├──┼───────┼──────┼────────┤
│三  │代幣          │五千四百八十│自附表所示之機│
│    │              │二枚        │臺內扣得        │
├──┼───────┼──────┼────────┤
│四  │計分表        │十四張      │供當場賭博之器具│
├──┼───────┼──────┼────────┤
│五  │賭資          │新臺幣一百七│自附表「神秘魔│
│    │              │十元        │法石」機臺內所扣│
│    │              │            │得              │
├──┼───────┼──────┼────────┤
│六  │代幣          │八十枚      │自賭客黃嘉雄身上│
│    │              │            │扣得            │
├──┼───────┼──────┼────────┤
│七  │代幣          │十枚        │客人吳俊慶所持有│
└──┴───────┴──────┴────────┘
附錄法條：
電子遊戲場業管理條例第十五條
未依本條例規定辦理營利事業登記者，不得經營電子遊戲場業。
電子遊戲場業管理條例第二十二條
違反第十五條規定者，處行為人一年以下有期徒刑、拘役或科或
併科新臺幣五十萬元以上二百五十萬元以下罰金。


司法院資訊處製作；財團法人民間司法改革基金會備份。
